【裁判字號】    90,訴,655
【裁判日期】    900717
【裁判案由】    偽造文書等
【裁判全文】
臺灣臺北地方法院刑事判決                            九十年度訴字第六五五號
    公  訴  人  臺灣臺北地方法院檢察署檢察官
    被      告  甲○○
右列被告因偽造文書等案件，經檢察官提起公訴（九十年度偵字第五○四號），本院
判決如左：
    主  文
甲○○連續行使偽造私文書，足以生損害於他人，處有期徒刑捌月。
扣案偽造之「丙○○」印章壹枚，偽造之署名「丙○○」之行動電話服務申請書壹張
（含其上偽造之「丙○○」之署名及印文各壹枚），偽造之「張淑梅」在職證明書壹
張均沒收。
    事  實
一、甲○○曾於民國八十四年十一月二十一日、八十五年九月三十日、八十六年十月
    三十日因懲治盜匪條例、竊盜罪、麻醉藥品管理條例，分別經臺灣高等法院、臺
    灣板橋地方法院、本院判處有期徒刑四年、九月、五月確定在案，並於八十五年
    一月二十六日送監執行，於八十六年四月三日假釋出獄，又於八十七年四月二十
    八日送監執行，復於八十八年八月三十日假釋出獄，猶不知悔改，明知丙○○及
    不詳之人之身分證等證件，皆係由乙○○及姓名年籍不詳綽號為「小董」、「夢
    蛟」等人所竊取、搶得之贓物，卻自八十九年九月間至同年十二月間，於台北縣
    林口鄉○○路七十之二號租居處加以收受；並基於概括之犯意，連續持前開證件
    等贓物，於假冒不詳之人成為申請人之名義偽造行動電話服務申請書後，並偽造
    行動電話服務申請書，逐件持向台灣大哥大股份有限公司（以下簡稱台灣大哥大
    公司）遠傳股份有限公司（以下簡稱遠傳公司）行使申請行動電話門號，並依規
    定支付門號申請費用後，取得總計四、五十個行動電話門號，使台灣大哥大公司
    及遠傳公司陷於錯誤，允諾於日後提供行動電話通信服務，足以生損害於不詳之
    人、台灣大哥大公司及遠傳公司。並在跳蚤市場雜誌上刊登廣告，俟有客戶閱覽
    跳蚤市場雜誌之廣告，依附載之電話與其聯絡後，將申請得之行動電話號碼，以
    每支門號新台幣（下同）一千元至一千五百元不等之價格，出售予知情之多數第
    三人使用，供第三人利用該行動電話門號於自備之行動電話機中通信；使台灣大
    哥大公司及遠傳公司誤以為係合法用戶或其授權之人撥打電話，而提供行動電話
    通信服務，第三人因而與甲○○基於概括之犯意聯絡，於上開電信公司催繳電信
    通話費時，即停止使用該行動電話號碼，連續以上開方式享有免費以行動電話通
    信之不法利益。嗣於八十九年十二月二十一日晚上十時許，甲○○在臺北市○○
    ○路一三三巷五十八號「神腦國際股份有限公司林森店」，持丙○○之身分證及
    其所於不詳時地所偽造之丙○○印章一枚與張淑梅之在職證明一張，欲申請行動
    電話號碼時為警查獲，並扣得偽造之丙○○印章一枚與張淑梅之在職證明一張、
    偽造之署名丙○○之行動電話服務申請書一張。
二、案經台北市政府警察局中山分局報請臺灣臺北地方法院檢察署檢察官偵查起訴。
    理  由
一、訊據被告甲○○對於右揭事實坦承不諱，核與被害人丙○○指述情節相符，並有
    贓物認領保管收據、郵政存簿連線通儲印鑑、偽造之「丙○○」臺灣大哥大公司
    行動電話服務申請書及張淑梅之在職證明一張等件附卷可稽。本件事證明確，被
    告犯行洵堪認定。至被告自陳因僅記得曾申請四、五十個門號，但因記載該門號
    之簿子已找不到，而所販賣之對象亦未留有資料，而使用過後之不詳之人之身分
    證等證件亦均已不見了，所以伊也記不得了（參本院九十年七月三日審判筆錄）
    ，故本院無從查明被告究竟持何人之證件，假冒何人成為申請人之名義偽造行動
    電話服務申請書後，並偽造行動電話服務申請書，逐件持向台灣大哥大公司、遠
    傳公司行使申請行動電話門號，附此敘明。
二、核被告所為，係犯刑法第三百四十九條第一項收受贓物罪、同法第二百十六條、
    第二百十條行使偽造私文書罪與同法第三百三十九條第二項詐欺得利罪；又本案
    臺灣大哥大公司、遠傳公司陷於錯誤所提供者，係行動電話通信服務，此亦為公
    訴人於起訴書犯罪事實欄所是認，故被告冒名申請行動電話門號而撥打行動電話
    所獲取者係免付費通信之不法利益，從而起訴書證據並所犯法條欄所載刑法第三
    百三十九條第一項詐欺取財罪，顯係同條第二項詐欺得利罪之誤，此亦據檢察官
    於審理中當庭更正，本院自毋庸變更起訴法條，均予敘明。又被告偽造署押為偽
    造私文書之部分行為，其偽造私文書後復持以行使，偽造私文書之低度行為為高
    度之行使行為所吸收，均不另論罪。又被告就上揭詐欺得利犯行，與買受行動電
    話號碼之第三人間，有犯意之聯絡及行為之分擔，為共同正犯。而被告上開行使
    偽造私文書及詐欺得利之犯行，時間緊接，方法相同，均觸犯構成要件相同之罪
    名，顯係基於概括犯意為之，依連續犯規定均論以一罪，均依法加重其刑。又上
    開收受贓物、行使偽造私文書、偽造印章、詐欺得利四罪間，有方法目的之牽連
    關係，應從一重之行使偽造私文書罪論處。爰審酌曾違反懲治盜匪條例、竊盜、
    麻醉藥品管理條例等前科，有台灣高等法院被告全國前案紀錄表附卷可按，猶不
    知慎行，惟於審理中已坦承犯行，及其犯罪之動機、目的、手段、犯罪所生之影
    響等一切情狀，量處如主文所示之刑。扣案偽造之「丙○○」印章一枚與張淑梅
    之在職證明一張；扣案偽造之署名「丙○○」之行動電話服務申請書一張及其上
    偽造之「丙○○」之署名一枚均依法宣告沒收。
三、公訴意旨另以：被告甲○○就申請之行動電話號碼，以每支一千多元之價格售予
    不知情大眾使用，計詐得四、五萬元之財物，因認被告亦涉有刑法第三百三十九
    條第一項之詐欺罪嫌。然查被告於審理中自承：申請之行動電話號碼，係透過跳
    蚤雜誌上尋找買主，而買主都明知使用號碼不用付費，這就時所謂的王八卡等語
    （見本院九十年七月三日審判筆錄）。是被告申請之行動電話號碼，其買受者均
    知悉該號碼之來源，公訴人認此部份涉有詐欺罪即有未合，此外復查無任何積極
    證據證明被告確有公訴人所指此部份之犯行，惟公訴意旨認此部份與前揭論罪科
    刑之罪間有方法目的之牽連犯關係，屬裁判上之一罪，爰不另為無罪之諭知。
據上論斷，應依刑事訴訟法第二百九十九條第一項前段、刑法第五十六條、第二百十
六條、第二百十條、第三百三十九條第二項、第三百四十九條第一項、第五十五條、
第二百十九條、第三十八條第一項第二款、罰金罰鍰提高標準條例第一條前段，判決
如主文。
本案經檢察官蔡佳玲到庭執行職務
中      華      民      國      九十      年     七     月     十七     日
                                      臺灣臺北地方法院刑事第二庭
                                          法  官  張  宇  樞
右正本證明與原本無異。
如不服本判決，應於判決送達後十日內向本院提出上訴狀。
                                          書記官  楊  麗  娟
中      華      民      國      九十      年      七    月      十八    日
本案論罪科刑法條全文：
第二百十六條
行使第二百十條至第二百十五條之文書者，依偽造、變造文書或登載不實事項或使登
載不實事項之規定處斷。
第二百十條
偽造、變造私文書，足以生損害於公眾或他人者，處五年以下有期徒刑。
第二百十七條
偽造印章、印文或署押，足以生損害於公眾或他人者，處三年以下有期徒刑。
第二百十九條
偽造之印章、印文或署押，不問屬於犯人與否，沒收之。
刑法第三百三十九條
意圖為自已或第三人不法之所有，以詐術使人將本人或第三人之物交付者，處五年以
下有期徒期、拘役或科或併科一千元以下罰金。
以前項方法得財產上不法之利益或使第三人得之者，亦同。
前二項之未遂犯罰之。
第三百四十九條第一項
 收受贓物者，處三年以下有期徒刑、拘役或五百元以下罰金。


司法院資訊處製作；財團法人民間司法改革基金會備份。
